da: Bindingsfastgørelse: 75 mm/3-pin; Flad (ingen plade); IFP/Turnamic; NNN-BC; NNN/Prolink; Rottefella BC; Rottefella Xcelerator; SNS Pilot; SNS Profil; Andet
ja: ビンディングンターフェース: 75 mm / 3ピン; フラット (プレートなし); IFP / Turnamic; NNN-BC; NNN / Prolink; Rottefella BC; Rottefella Xcelerator; SNS Pilot; SNS Profil; その他
sv: Bindningsgränssnitt: 75 mm/3-pin; Platt (ingen platta); IFP/Turnamic; NNN-BC; NNN/Prolink; Rottefella BC; Rottefella Xcelerator; SNS Pilot; SNS Profil; Övrigt
de: Bindungsschnittstelle: 75 mm/3-Pin; Flach (ohne Platte); IFP/Turnamic; NNN-BC; NNN/Prolink; Rottefella BC; Rottefella Xcelerator; SNS Pilot; SNS Profil; Sonstige
ru: Интерфейс крепления: 75 мм / 3-pin; Плоский (без платформы); IFP/Turnamic; NNN-BC; NNN/Prolink; Rottefella BC; Rottefella Xcelerator; SNS Pilot; SNS Profil; Другое
zh-TW: 固定器介面: 75 mm/3-pin; 平面 (無底板); IFP/Turnamic; NNN-BC; NNN/Prolink; Rottefella BC; Rottefella Xcelerator; SNS Pilot; SNS Profil; 其他
hr-HR: Sučelje vezova: 75 mm / 3-Pin; Ravno (bez ploče); IFP/Turnamic; NNN-BC; NNN/Prolink; Rottefella BC; Rottefella Xcelerator; SNS Pilot; SNS Profil; Ostalo
pt-BR: Interface de fixação: 75 mm/3 pinos; Plano (sem placa); IFP/Turnamic; NNN-BC; NNN/Prolink; Rottefella BC; Rottefella Xcelerator; SNS Pilot; SNS Profil; Outro
fi: Siteiden liitäntä: 75 mm / 3-pin; Ilman aluslevyä (flat); IFP/Turnamic; NNN-BC; NNN/Prolink; Rottefella BC; Rottefella Xcelerator; SNS Pilot; SNS Profil; Muu
pt-PT: Interface de ligação: 75 mm/3 pinos; Plano (sem placa); IFP/Turnamic; NNN-BC; NNN/Prolink; Rottefella BC; Rottefella Xcelerator; SNS Pilot; SNS Profil; Outros
th: อินเทอร์เฟซการยึด: 75 มม./3 พิน; แบน (ไม่มีแผ่น); IFP/Turnamic; NNN-BC; NNN/Prolink; Rottefella BC; Rottefella Xcelerator; SNS Pilot; SNS Profil; อื่นๆ
el: Διεπαφή δέστρας: 75 mm / 3-pin; Επίπεδο (χωρίς πλάκα); IFP/Turnamic; NNN-BC; NNN/Prolink; Rottefella BC; Rottefella Xcelerator; SNS Pilot; SNS Profil; Άλλο
tr: Bağlama arayüzü: 75 mm / 3 pim; Boş (plaka yok); IFP/Turnamic; NNN-BC; NNN/Prolink; Rottefella BC; Rottefella Xcelerator; SNS Pilot; SNS Profil; Diğer
ro-RO: Interfață de legare: 75 mm/3 pini; Plat (fără placă); IFP/Turnamic; NNN-BC; NNN/Prolink; Rottefella BC; Rottefella Xcelerator; SNS Pilot; SNS Profil; Altele
cs: Systém uchycení vázání: 75 mm / 3-pin; Flat (bez desky); IFP/Turnamic; NNN-BC; NNN/Prolink; Rottefella BC; Rottefella Xcelerator; SNS Pilot; SNS Profil; Jiné
hu: Kötésfelület: 75 mm / 3-tűs; Sík (platni nélkül); IFP/Turnamic; NNN-BC; NNN/Prolink; Rottefella BC; Rottefella Xcelerator; SNS Pilot; SNS Profil; Egyéb
nb: Bindende grensesnitt: 75 mm / 3-pins; Flat (uten plate); IFP/Turnamic; NNN-BC; NNN/Prolink; Rottefella BC; Rottefella Xcelerator; SNS Pilot; SNS Profil; Annet
es: Interfaz de fijación: 75 mm/3 clavijas; Plana (sin placa); IFP/Turnamic; NNN-BC; NNN/Prolink; Rottefella BC; Rottefella Xcelerator; SNS Pilot; SNS Profil; Otro
fr: Interface de fixation: 75 mm / 3 broches; Plat (sans plaque); IFP/Turnamic; NNN-BC; NNN/Prolink; Rottefella BC; Rottefella Xcelerator; SNS Pilot; SNS Profil; Autre
nl: Binding interface: 75 mm / 3-pins; Plat (geen plaat); IFP / Turnamic; NNN-BC; NNN / Prolink; Rottefella BC; Rottefella Xcelerator; SNS Pilot; SNS Profil; Anders
bg-BG: Интерфейс на ски автомата: 75 мм/3-пинови; Плоски (без пластина); IFP/Turnamic; NNN-BC; NNN/Prolink; Rottefella BC; Rottefella Xcelerator; SNS Pilot; SNS Profil; Други
lt-LT: Tvirtinimo sąsaja: 75 mm / 3 kontaktų; Plokščia (be plokštelės); IFP / „Turnamic“; NNN-BC; NNN / „Prolink“; „Rottefella BC“; „Rottefella Xcelerator“; „SNS Pilot“; „SNS Profil“; Kita
ko: 바인딩 인터페이스: 75mm/3핀; 플랫(플레이트 없음); IFP/턴아믹; NNN-BC; NNN/프로링크; 로테펠라 BC; 로테펠라 엑셀레이터; SNS 파일럿; SNS 프로파일; 기타
zh-CN: 绑定接口: 75 mm/3 针; 平底（无垫板）; IFP/Turnamic; NNN-BC; NNN/Prolink; Rottefella BC; Rottefella Xcelerator; SNS Pilot; SNS Profil; 其他
vi: Giao diện liên kết: 75 mm/3 chấu; Phẳng (không đĩa); IFP/Turnamic; NNN-BC; NNN/Prolink; Rottefella BC; Rottefella Xcelerator; SNS Pilot; SNS Profil; Khác
it: Interfaccia di collegamento: 75 mm/3 pin; Flat (senza piastra); IFP/Turnamic; NNN-BC; NNN/Prolink; Rottefella BC; Rottefella Xcelerator; SNS Pilot; SNS Profil; Altro
sl-SI: Vmesnik vezi: 75 mm/3-pin; Ravno (brez plošče); IFP/Turnamic; NNN-BC; NNN/Prolink; Rottefella BC; Rottefella Xcelerator; SNS Pilot; SNS Profil; Drugo
sk-SK: Rozhranie viazania: 75 mm/3-Pin; Ploché (bez dosky); IFP/Turnamic; NNN-BC; NNN/Prolink; Rottefella BC; Rottefella Xcelerator; SNS Pilot; SNS Profil; Iné
en: Binding interface: 75 mm/3-pin; Flat (no plate); IFP/Turnamic; NNN-BC; NNN/Prolink; Rottefella BC; Rottefella Xcelerator; SNS Pilot; SNS Profil; Other
pl: Interfejs wiązań: 75 mm/3-pin; Płaskie (bez płyty); IFP/Turnamic; NNN-BC; NNN/Prolink; Rottefella BC; Rottefella Xcelerator; SNS Pilot; SNS Profil; Inny